---
output: html_document
runtime: shiny
---

```{r setup, include=FALSE}
knitr::opts_chunk$set(echo = TRUE)
library(RMariaDB) #install.packages("RMariaDB")   ok
library(lubridate)
library(kableExtra)  #install.packages("kableExtra")
library(dplyr)

#conexion la bd
     conectar <- function(){
          if(!exists("cp")) cp <<- read.csv("www/cp.csv")
          # contra <- 'M1-5up3r.b4r4'
          # usuario <- "usrBara"
          # contra <- 'M4gr0-demo'
          # usuario <- "demo"
          contra <- ''
          usuario <- "root"
          #conexion con la bd
          con <- tryCatch(
               {return(dbConnect(RMariaDB::MariaDB(), dbname = as.character(cp$BD),
                                 username = usuario, password = contra, host = as.character(cp$host),
                                 port = cp$port))
               },
               error = function(mensaje){
                    cat(paste("No se pudo conectar al server", mensaje))
                    sendSweetAlert(session, "Error conexion","No fue posible conectarse al servidor\n
                                   Intenta nuevamente")
                    return(NA)
               }
          )
     }
     
```

```{r consulta, echo=FALSE}
          
          con <- conectar()
          query <- "SELECT candidatos.id, candidatos.nombre, telefono, celular, correo, cp, 
                         c_sexo.`nombre` AS 'sexo', 
                              c_escolaridad.`nombre`AS 'escolaridad', fecha_nacimiento, medios.`nombre` AS 'medio', 
                         direccion, candidatos.*
                         FROM candidatos
                         LEFT JOIN c_sexo ON candidatos.`id_sexo` = c_sexo.`id`
                         LEFT JOIN c_escolaridad ON candidatos.`id_escolaridad` = c_escolaridad.`id`
                         LEFT JOIN medios ON medios.`id` = candidatos.`id_medio`
                         WHERE candidatos.`baja`=0 
                         AND candidatos.`id` = (SELECT id_candidato FROM candidato_detalle) "
          c <- dbGetQuery(con, query)
          
          query <- "SELECT nombre,domicilio,telefono,edad 
                    FROM cand_hijos 
                    WHERE id_candidato = (SELECT id_candidato FROM candidato_detalle) "
          h <- dbGetQuery(con, query)
          
          query <- "SELECT tipo, concepto, cantidad 
                    FROM cand_io
                    WHERE id_candidato = (SELECT id_candidato FROM candidato_detalle) "
          io <- dbGetQuery(con, query)
          dbDisconnect(con)


```

# `r c$nombre`  

###Datos generales

**Nombre:** `r c$nombre`  
**Direccion:** `r c$direccion`  CP: `r c$cp`  
**Teléfono:** `r c$telefono`  **Celular:** `r c$celular`  
**Correo:** `r c$correo`  
**Sexo:** `r c$sexo`         **Fecha de nacimiento:** `r ymd(c$fecha_nacimiento)` 
**Estado civil:** `r c$estado_civil`  
**Numero IMSS:** `r c$no_imss`  **RFC:** `r c$rfc`  
**Medio de reclutamiento:** `r c$medio`  
**Etiquetas:** `r c$hashtags`  

###Estudios  
Nivel de estudios  |   Titulo         | Institucion         | Periodo
-------------------|---------------| --------------------|---------
**Maestria**       |`r c$maestria` | `r c$maestria_inst` | `r c$maestria_periodo`
**Licenciatura**   |`r c$licenciatura` | `r c$licenciatura_inst` | `r c$licenciatura_periodo`
**Bachillerato**   |`r c$bachiller` | `r c$bachiller_inst` | `r c$bachiller_periodo`
**Secundaria**     |`r c$secundaria` | `r c$secundaria_inst` | `r c$secundaria_periodo`

####Otros estudios
`r c$otros_estudios`  

###Familia  
.                   |   Nombre      | Domicilio             | Teléfono
-------------------|---------------|-----------------------|-----------------------  
**Padre**          |`r c$padre`    | `r c$padre_domicilio` | `r c$padre_telefono`
**Madre**          |`r c$madre`    | `r c$madre_domicilio` | `r c$madre_telefono`
**Esposa**         |`r c$esposa`   | `r c$esposa_domicilio`| `r c$esposa_telefono`

**Hijos**
`r h%>%kable()%>%kable_styling()`

|Observaciones familiares|
|--------------------|
|`r c$obs_familiares`|  


###Socioeconomico

**Vivienda:** `r c$vivienda`  
**Status economico:** `r c$status`  
**Nivel de vivienda:** `r c$nivel_vivienda`    
**Servicios con los que cuenta:** `r c$servicios`  
**Areas disponibles en la vivienda:** `r c$distribucion`  
**Espacio:** `r c$espacio`  
**Condiciones del inmueble:** `r c$condiciones`  
**Orden y limpieza:** `r c$limpieza`  
**Calidad del mobiliario:** `r c$calidad_mobiliario`  
**Estado de conservacion del mobiliario:** `r c$edo_conservacion`  
**Años de vivir en el domicilio:** `r c$tiempo_domicilio`  
**Tiempo de radicar en la ciudad:** `r c$espacio`  

|Observaciones de vivienda|
|--------------------|
|`r c$obs_vivienda`|  

**Ingresos**   
`r kable(list(io%>%filter(tipo ==0)%>%select()))%>%kable_styling()`  




